【裁判字號】    93,勞上易,47
【裁判日期】    950413
【裁判案由】    
【裁判全文】
臺灣高等法院花蓮分院民事判決        93年度勞上易字第47號
上  訴  人  乙○○
訴訟代理人  陳信伍律師
上  訴  人  台東區中小企業銀行股份有限公司
法定代理人  甲○○
訴訟代理人  徐南城律師
上列當事人間請求給付退休金事件，兩造對於中華民國93年6月
14日台灣台東地方法院91年度訴字第33號第一審判決各自提起上
訴，本院於95年3月28日言詞辯論終結，判決如下：
    主  文
原判決關於（一）命上訴人台東區中小企業銀行股份有限公司給
付上訴人乙○○新台幣陸萬柒仟陸佰伍拾陸元，及自民國八十八
年三月九日起至清償日止按年息百分之五計算之利息，其中自民
國八十八年三月九日起至九十一年一月九日止按年息百分之五計
算之利息部分，及該部分假執行之宣告；（二）駁回上訴人乙○
○後開第三項之訴部分，並訴訟費用之裁判均廢棄。
上開廢棄（一）部分，上訴人乙○○在第一審之訴及假執行之聲
請均駁回。
上開廢棄（二）部分，上訴人台東區中小企業銀行股份有限公司
應再給付上訴人乙○○新台幣玖拾伍萬玖仟參佰柒拾伍元，及自
民國九十一年一月十日起至清償日止，按週年利率百分之五計算
之利息。
上訴人乙○○其餘上訴，暨假執行之聲請均駁回。
上訴人台東區中小企業銀行股份有限公司其餘之上訴駁回。
第一、二審訴訟費用由上訴人台東區中小企業銀行股份有限公司
負擔十一分之十，餘由上訴人乙○○負擔。
    事實及理由
一、上訴人乙○○主張：
（一）上訴人乙○○自民國65年4月1日起受僱於上訴人台東區中
      小企業銀行股份有限公司（以下簡稱台東企銀），上訴人
      台東企銀於88年2月24日要求上訴人乙○○離職，上訴人
      乙○○於同年2月25日提出退休申請書，上訴人台東企銀
      不准上訴人乙○○退休，並表示不願發給資遣費，嗣後讓
      步願意給付資遣費，上訴人乙○○乃於同年3月4日簽署系
      爭同意書，同意上訴人台東企銀以資遣方式辦理，發給資
      遣費，資遣費比照上訴人台東企銀人事管理規則第66條、
      67條規定計算。
（二）又依上訴人台東企銀人事管理規則第66條，雖規定以職員
      退職當月之「薪津」及「職務加給」為計算標準，然上訴
      人乙○○每月薪資均包括「生活津貼」，本件資遣費自應
      以全部薪資為計算基準，況「生活津貼」實為「薪津」之
      一部分，自應包括在計算本件資遣費之基準內。而上訴人
      88年2月之薪津為8萬4575元，其中薪俸為2萬9250元、職
      務加給為1萬2千元、生活津貼4萬1525元，上訴人乙○○
      之服務年資為二十二年十一月，被上訴人應給予上訴人二
      十五個基數之資遣費，共計211萬4375元。
（三）上訴人台東企銀於88年2月24日未經預告即突然要求上訴
      人乙○○離職，依勞基法第11條、第16條之規定及臺東縣
      政府91年2月20日府社勞字第０九一０００二二００號函
      示內容，上訴人台東企銀自應給付上訴人乙○○預告工資
      三十天，即應給付8萬4575元。
（四）上訴人乙○○被迫離職，致未有充分時間安排特別休假，
      尚有24日應休而未休之特別休假，依勞委會79年12月27日
      台七十九勞動二字第二一七七六號、82年7月27日台八十
      二勞動二字第四四０六四號等函示內容，上訴人台東企銀
      應給付上訴人乙○○應休而未休之特別休假工資，即應給
      付6萬7656元（上訴人乙○○誤載為6萬7600元）。
（五）上訴人台東企銀應給付上訴人乙○○之前述資遣費、預告
      工資、及特別休假工資，扣除上訴人乙○○於88年3月8日
      領取上訴人台東企銀所給付之115萬5千元，不足111 萬
      1550元，爰求為命被上訴人如數給付及加付法定遲延利息
      之判決。
二、被上訴人則為下述抗辯。
（一）上訴人乙○○之資遣係經兩造商議後所為，有系爭同意書
      可證，其法律性質係屬兩造為解決雙方爭執而成立之和解
      ，依民法第737條之規定，有使當事人所拋棄之權利消滅
      及使當事人取得和解契約所訂明權利之效力。
（二）依被上訴人台東企銀之人事管理規則第66條規定，係以職
      員退職當月之「薪津」及「職務加給」為計算標準，再乘
      以依年資所應給予退職金之月數即基數；參以同規則第29
      條規定，「薪津」與各項津貼係分列，及被上訴人員工薪
      津及各項津貼補助支給表中，全薪是包括員工「薪津」、
      「職務加給」、「生活津貼」三項，顯見「生活津貼」並
      不包括在「薪津」之內，並不包括在本件資遣費之給付標
      準內。
（三）上訴人乙○○資遣係經雙方同意，並無勞基法第11條、第
      13條但書之適用，上訴人乙○○不得依勞基法第16條之規
      定請求給付預告期間之工資。
（四）特別休假工資之請求係依勞基法第16條第2項之規定，亦
      需符合同法第11條或第13條但書之規定，是上訴人乙○○
      之資遣既不適用上開規定，自不得請求特別休假期間之工
      資。
（五）上訴人乙○○在擔任上訴人台東企銀屏東分行、萬丹分行
      經理期間，因違背相關規定而有逾期放款造成上訴人台東
      企銀重大損失約2億7363萬2038元，上訴人台東企銀於此
      部分對上訴人乙○○有侵權行為損害賠償債權，上訴人乙
      ○○前述之請求如有理由，上訴人台東企銀主張以上訴人
      乙○○前述侵權行為損害賠償債務，已之抵銷。
三、本件原審判決上訴人台東企銀應給付上訴人乙○○6萬7656
    元（即特別休假工資），駁回其餘之訴。上訴人乙○○就其
    敗訴部分上訴，求為除原判決所命給付外，上訴人台東企銀
    應再給付上訴人乙○○104萬3894元，並廢棄此部分之原審
    判決及駁回上訴人台東企銀之上訴。上訴人台東企銀就其敗
    訴即特別休假工資部分上訴，求為廢棄特別休假工資部分之
    原審判決及駁回上訴人乙○○之上訴。
四、兩造不爭之事實：下列事實為兩造所不爭執，並有上訴人乙
    ○○薪津明細表、上訴人乙○○退休申請書、上訴人乙○○
    所簽同意上訴人台東企銀以資遣方式辦理，發給資遣費（資
    遣費比照上訴人台東企銀人事管理規則第66條、67條規定計
    算）之同意書、上訴人乙○○資遣費支給清冊（見審卷第
    1卷28至33頁）附卷可稽，堪予認定：
（一）上訴人乙○○自民國65年4月1日起受僱於上訴人台東企銀
      ，上訴人台東企銀於88年2月24日要求上訴人乙○○離職
      ，上訴人乙○○於同年2月25日提出退休申請書，上訴人
      台東企銀不准上訴人乙○○退休，並表示不願發給資遣費
      ，嗣後讓步願意給付資遣費，上訴人乙○○乃於同年3 月
      4日簽署系爭同意書，同意上訴人台東企銀以資遣方式辦
      理，發給資遣費，資遣費比照上訴人台東企銀人事管理規
      則第66條、67條規定計算。
（二）上訴人乙○○之服務年資為二十二年十一月，本件資遣費
      ，依上訴人乙○○服務年資計算所得之基數，上訴人乙○
      ○主張為二十五個，上訴人台東企銀於此不爭執。
（二）上訴人乙○○在88年2月份的薪津為8萬4575元，其中薪俸
      為2萬9250元、職務加給為1萬2千元、生活津貼4萬1525元
      。
（三）上訴人乙○○如未解職，其88年應休而未休之特別休假日
      數為24日，上訴人乙○○經資遣前六個月之平均工資為8
      萬4575元。
五、本件之爭點及本院之判斷
（一）系爭同意書之效力如何？
    １按稱和解者，謂當事人約定，互相讓步，以終止爭執或防
      止爭執發生之契約；和解有使當事人所拋棄之權利消滅及
      使當事人取得和解契約所明訂權利之效力，民法第736 條
      、第737條分別定有明文。而所謂爭執乃當事人主觀上之
      問題，只要主觀上有所爭執，則客觀上法律關係之種類如
      何，並無限制，惟其關係須得由當事人自由處分者始可（
      鄭玉波，「民法債編各論下冊」，70年10月6日版，803頁
      參照）。又資遣費之請求權，如於事前約定拋棄，固有違
      強制規定而無效，惟勞工於取得資遣費請求權後，依契約
      自由原則，則可自由處分其權利，勞雇雙方就此獨立之請
      求權金額成立和解契約而有所增減，自於法無違。
    ２查上訴人台東企銀於88年2月24日要求上訴人乙○○自動
      離職，上訴人乙○○於同年2月25日提出退休申請書，上
      訴人台東企銀原不准上訴人乙○○退休，並不願發給資遣
      費，嗣後讓步願意給付資遣費，上訴人乙○○遂於同年3
      月4日簽署系爭同意書，同意上訴人台東企銀以資遣方式
      辦理等情，已如前述，參以系爭同意書之內容記載：「本
      人（即上訴人乙○○）2月25日申請書向臺東區中小企業
      銀行申請辦理退休一案，由於銀行方面認為本人擔任萬丹
      及東屏東分行經理期間所負責承作各案，逾放金額偏高，
      造成鉅額損失，無法同意本人退休，但本人自認清白坦蕩
      ，並無違失，在不得已情況下，同意由銀行方面以資遣方
      式辦理，發給本人資遣費（資遣費比照人事管理規則〈即
      系爭規則〉第66條、第67條退職金規定辦理），惟日後經
      銀行方面詳細查證結果，認為本人有違失之處，本人願意
      負應負之責。」等語明確，足認系爭同意書確係兩造為解
      決爭執，互相讓步，以終止爭執之結果，是上訴人辯稱系
      爭同意書為和解契約之性質，堪認可採。又系爭同意書內
      容記載上訴人乙○○資遣費應依系爭規則第66條、第67條
      之規定計算，雖與勞基法之規定相左，然因兩造協議以發
      給資遣費之方式資遣上訴人乙○○時，上訴人乙○○已就
      資遣費取得獨立之請求權，兩造於上開協議同時，復就資
      遣費之計算方式約定如上，揆諸前開說明，並無違反強制
      規定可言，系爭同意書應為有效，是上訴人乙○○主張上
      訴人違法資遣，系爭同意書之內容違反民法第71條之規定
      云云，尚非可採。
（二）是否應將生活津貼計入薪津項下作為計算資遣費之基礎？
    １本件資遣費依前述同意書，應適用上訴人台東企銀之人事
      管理規則第66條規定計算，而從上訴人乙○○之服務年資
      所得之基數，上訴人乙○○主張為二十五個，上訴人台東
      企銀於此不爭執，則本件資遣費計算之基數為二十五個，
      已堪認定，核先敘明。其次依被上訴人台東企銀之人事管
      理規則第66條規定，本件資遣費係以職員退職當月之「薪
      津」及「職務加給」，乘以依年資計算出來之月數即基數
      ，亦為兩造所不爭執，亦堪認定。兩造此部分所爭執者，
      厥在「生活津貼」是否包括在「薪津」之內？此點而已。
    ２按「工資」依勞基法第2條第3款規定，係指「勞工因工作
      而獲得之報酬，包括工資、薪金及按計時、計日、計月、
      計件以現金或實物等方式給付之金、津貼及其他任何名
      義之經常性給與均屬之」。此項規定在勞基法實施前，工
      廠法施行細則第4條亦有相類似之規定。「工資」是勞工
      給付勞務的對價並受到法律的保護，而有基本工資及禁止
      雇主巧立名目規避之概括性規定。因此，關於工資之認定
      即不能單純之字面文義解釋，而係就其是否屬「勞務之對
      價」及「經常性之給與」，至於其給付名稱為何，則非所
      問（最高法院92年台上字第2108號判決參照）。本件雖非
      依勞基法所規定「工資」內容而為判斷，然仍應參酌其精
      神，始為公允。
    ３上訴人台東企銀之人事管理規則，係由上訴人台東企銀董
      事會所訂定（最後修訂日期為85年2月14日），該規則第
      66條規定：「員工在本行服務滿五年以上而退休或退職時
      ，給予退（休）職金按該職退職當月之員工薪津及職務給
      付，依左列標準一次支給之。任職超過二十五年以上者，
      除照左列標準支給外，其超過年數每超過一年增發兩個月
      退（休）職金計之」；雖就退休金之計算係按退職當月之
      員工「薪津」及「職務加給」為計算標準，然此「薪津」
      內容究竟為何，則無明確載明其定義。另觀該人事管理規
      則第五章「待遇」中，第29條規定：「員工之待遇分為薪
      津、加給、各項津貼（包括房租、出納、機車、執勤、加
      班等）、各項補助、獎金等，其支給標準另定之」；第30
      條規定：「員工之薪津均以月額計算，惟新進及復職員工
      之薪津，自報到日起支給之。員工解職時，其薪津自離職
      之日停止支給」；第31條規定：「新進試用人員之薪俸以
      正式錄用職位起薪百分之九十發給之」；均無「生活津貼
      」之名詞。另依上訴人台東企銀薪資支給標準表，則將「
      生活津貼」列為「勞務之對價」，且係「經常性之給與」
      。況依上訴人乙○○所提上訴人乙○○88年2月薪資明細
      表（見原審卷卷一28頁），上訴人乙○○每月得領取之「
      生活津貼」為4萬1525元，遠高於其「本俸」2萬9250元，
      若謂上訴人乙○○每月領取之「薪津」，不包括「生活津
      貼」，實不合理。
    ４上訴人台東企銀雖主張依其薪資支給標準表之內容，已將
      薪津（本俸及年功俸）、生活津貼、職務加給明確劃分云
      云。然前揭人事管理規則第29條所定之各項津貼，係指房
      租、出納、機車、值勤、加班等津貼，並未明定「生活津
      貼」；其中除房租可認係屬生活津貼外，其他出納、值勤
      、加班等都是屬於工作津貼，而機車乃屬於交通津貼，而
      這種津貼常不具確定性，須從事出納、值勤、加班時始得
      領取。而依前揭上訴人台東企銀之人事管理規則第29條授
      權訂定之薪資支給標準表之「生活津貼」，雖隨職務不同
      而有高低之分，但卻是每一職務的生活津貼都是固定的，
      不論有無從事特別工作均得領取，此種固定的給付顯屬勞
      工因工作而獲得之報酬，並具經常性，應係屬於員工報酬
      的一部分，自係前揭上訴人台東企銀之人事管理規則第29
      條規定「薪津」中之一部分。上訴人乙○○之薪資明細表
      雖將「生活津貼」與「薪津（本俸及年功俸）」分別列出
      ，惟已違反其母法即前揭被上訴人之舊人事管理規則第29
      條之規定，其以此抗辯，難謂有理。
    ５再以前揭上訴人台東企銀之人事管理規則全文觀察，其在
      獎懲、遷調、福利規定薪津時，均特別括號註明不包括職
      務加給，惟有在第66條規定退（休）職金時，係規定薪津
      及職務加給。此種規定方式參照前述之薪資支給標準表之
      結構：薪津（本俸及年功俸）及生活津貼係屬固定，每一
      層級之員工均可領取，而職務加給則只有科（課）長以上
      始得領取，因此於該人事規則第29條之外談及薪津時，均
      明文將職務加給作特別之排除（見該規則53、60、63規定
      ）。否則，為何不將生活津貼項目亦一併明文排除？若謂
      薪津本即不包括生活津貼及職務加給，則職務加給根本也
      沒有特別明文加以排除之必要。且該人事管理規則第66
      條，係規定於第11章「恤養」，本章訂定之宗旨係在照顧
      員工退休後之生活，因此即必須以照顧員工對員工有利之
      方向解釋，始符正義原則；該人事管理規則第66條規定退
      （休）職金應係以該員退職當月之員工薪津及職務加給，
      按照服務年資折算給予，因此此處之薪津，應指本俸、年
      功俸及生活津貼，否則沒有特別將職務加給明文加入之必
      要。前揭上訴人台東企銀之人事管理規則規定前後之出入
      ，益足顯示該人事管理規則內所規定之薪津顯非僅指本俸
      及年功俸，尚應包括生活津貼部分，始符合該人事管理規
      則整體之規範。另從文義上觀察，若薪津僅只包含本俸及
      年功俸，則被上訴人儘可使用薪俸或本俸之名稱，而無稱
      薪津用語之必要，「薪津」一詞在文義上自令人容易包括
      固定之津貼。此對照上訴人台東企銀於88年11月26日實施
      之新人事管理規則第27條「行員待遇分薪資，各項加給、
      津貼、獎金，其支給標準及辦法，均另定之。前項薪資包
      括薪俸、生活津貼、主管及職務加給三項之合計數，均以
      月計之」之規定；與前揭上訴人台東企銀之人事管理規則
      第29條比較，在薪津或薪資之後也都是規定包含各項加給
      、津貼、獎金，與其前條文結構相同。新人事管理規則增
      訂第2項規定薪資包括薪俸、生活津貼與主管與職務加給
      ，不過是將前揭上訴人台東企銀之人事管理規則之薪津內
      涵加以明確化而已，並非將原不包括之生活津貼及主管或
      職務加給額外納入薪資範圍，益足證明前項之論述。
    ６基上所述，本件系爭「生活津貼」係一種「勞務之對價」
      及「經常性之給與」，應係上訴人台東企銀之人事管理規
      則第66條中所定「薪津」之一部分。上訴人乙○○主張計
      算本件資遣費部分，「生活津貼」為「薪津」之一部分，
      應包括在計算資遣費之基準內，自非無據，應認為有理由
      。
（三）上訴人台東企銀是否應給付上訴人乙○○預告期間之工資
      ？
    １按雇主依勞基法第11條或第13條但書規定終止勞動契約者
      ，其預告期間依左列各款規定；又雇主未依第1項規定期
      間預告而終止契約者，應給付預告期間之工資，勞基法第
      16條第1項、第3項分別定有明文。是上訴人乙○○請求上
      訴人台東企銀給付預告期間之工資，自應證明上訴人台東
      企銀係依勞基法第11條或第13條但書之規定終止兩造間勞
      動契約。
    ２上訴人乙○○主張：上訴人台東企銀於88年2月24日未經
      預告即突然要求上訴人乙○○離職，依勞基法第11條、第
      16條之規定及臺東縣政府91年2月20日府社勞字第０九一
      ０００二二００號函示內容，上訴人台東企銀應給付上訴
      人乙○○預告期間之工資云云，為上訴人台東企銀所否認
      。經查上訴人乙○○於簽署系爭同意書前原申請以退休方
      式離職，上訴人台東企銀則堅持不准上訴人乙○○退休亦
      不發給上訴人乙○○資遣費，最後兩相退讓之結果，始約
      定以發給資遣費之方式處理，已如前述，可見發給上訴人
      乙○○資遣費之決定實係兩造之折衷方案，並非基於勞基
      法第11條之規定，因此，即使兩造之約定與勞基法第11條
      所規定之法律效果相仿，仍不可逆推認定上訴人台東企銀
      之行為係符合勞基法第11條之規定，況上訴人台東企銀亦
      否認其有何勞基法第11條所規定之情形，揆諸上開說明，
      兩造間終止勞動契約並無預告期間之問題，上訴人乙○○
      請求另發給預告期間之工資，尚有未合。至臺東縣政府上
      開函示內容說明二、引用勞基法第16條之規定，並載明符
      合資遣規定之勞工自享有預告期間應有之權益等語，僅重
      申法律之規定，並未肯認上訴人乙○○請求預告期間工資
      之權利，上訴人乙○○執此作為有利於己之證據，尚有誤
      解。
（四）上訴人台東企銀是否應給付上訴人乙○○應休而未休之特
      別休假二十四日之工資？
    １按勞工之特別休假應在勞動契約有效期間為之，惟勞動契
      約之終止，如係可歸責於雇主之原因時，雇主應發給未休
      完特別休假日數之工資，而所謂可歸責於雇主之原因尚非
      僅以勞基法所列各條終止勞動契約之條次為判斷，仍應就
      各條規定之情事依事實個案認定之，如年度開始雇主即強
      制勞工退休，致勞工未能有充分時間安排特別休假時，雇
      主應發給勞工未休完特別休假之工資。
    ２上訴人乙○○主張：上訴人乙○○被迫離職，致未有充分
      時間安排特別休假，依勞委會79年12月27日台七十九勞動
      二字第二一七七六號、82年7月27日台八十二勞動二字第
      四四０六四號等函示內容，上訴人台東企銀應給付上訴人
      乙○○未休完特別休假日數工資等語，為上訴人台東企銀
      所否認。經查上訴人台東企銀於88年2月24日突然通知上
      訴人乙○○應自動離職，嗣雖經兩造折衝，而以和解方式
      終止爭執，然兩造間勞動契約之終止，確屬突然，且處理
      步調急促，短短十日間，上訴人台東企銀即函令上訴人乙
      ○○資遣，上訴人乙○○於此短暫時日中，思索如何爭取
      自己權益尚有不及，何來充分時間安排特別休假之事？且
      衡諸上訴人台東企銀為上訴人乙○○之雇主，於勞資關係
      中處於較強勢之地位，就兩造勞動契約之終止，亦屬主動
      之一方，上訴人乙○○固然得爭取較有利之離職時間，然
      對於上訴人台東企銀強烈要求立即終止勞動契約之態度實
      力不從心，更難爭取時間來安排特別休假，足認上訴人乙
      ○○於勞動契約終止時未能及時安排特別休假一事確應歸
      責於上訴人台東企銀，揆諸上開說明，上訴人台東企銀自
      有給付上訴人乙○○應休而未休之特別休假工資之義務。
      至上訴人辯稱：特別休假工資係以勞基法第16條第2項為
      依據，本件勞動契約終止與法定要件未合云云，容有誤會
      ，尚非可採。
    ３次查上訴人乙○○應休而未休之特別休假日數為二十四日
      ，上訴人乙○○經資遣前六個月之平均工資為8萬4575 元
      ，為兩造所不爭執，故上訴人乙○○請求上訴人台東企銀
      給付其應休而未休之特別休假工資6萬7656元（84575 ÷
      30×24≒67656），自應准許。
（五）上訴人台東企銀抵銷之抗辯是否可採？
      按因侵權行為所生之損害賠償請求權，自請求權人知有損
      害及賠償義務人起，二年間不行使而消滅，民法第197條
      第1項定有明文。本件上訴人台東企銀主張上訴人乙○○
      所承辦之授信案致上訴人台東企銀受損害2億7363萬2038
      元，時間均在85年11月之前，而上訴人台東企銀遲至91年
      4 月30日之答辯狀始主張抵銷（見原審卷卷一44至53頁）
      ，則揆諸前述規定，縱使上訴人台東企銀前述侵權行為損
      害賠償請求權之主張屬實，亦罹於消滅時效而而不得請求
      ，從而上訴人台東企銀前述抵銷之抗辯，即無可採。
六、綜上所述：
（一）上訴人乙○○得請求之資遣費為211萬4375元（即25個基
      數乘以包括生活津貼在內之薪津8萬4575元），此部分扣
      除上訴人台東企銀已給付之之115萬5千元，不足95萬9375
      元，又上訴人乙○○，得請求之特別休假工資為6萬7656
      元，從而上訴人乙○○請求上訴人台東企銀給付上述不足
      之資遣費及特別休假工資，及均自起訴狀繕本送達翌日即
      91年1月10日起算之法定遲延利息為有理由，應予准許。
      另上訴人乙○○預告工資之請求，及應自88年3月9日起計
      算遲延利息，均非有據，均為無理由，均不應准許。
（二）原審就上開特別休假工資部分及自起訴狀繕本送達翌日即
      民國九十一年一月十日起至清償日止，按週年利率百分之
      五計算之利息部分，為上訴人乙○○勝訴之判決，尚無不
      合，上訴人台東企銀上訴意旨就此部分指摘原判決不當，
      求予廢棄，為無理由，應駁回其上訴。
（三）原審就上開特別休假工資之利息部分，即其中自民國八十
      八年三月九日起至九十一年一月九日止按年息百分之五計
      算之利息部分及該部分假執行之宣告，為上訴人乙○○勝
      訴之判決，尚有未洽。上訴人台東企銀上訴意旨就此部分
      指摘原判決不當，求予廢棄改判，為有理由，爰由本院予
      以廢棄改判如主文第二項。
（四）原審就上開不足資遣費部分，為上訴人乙○○敗訴之判決
      ，自有未洽。上訴人乙○○上訴意旨就此部分指摘原判決
      不當，求予廢棄改判，為有理由，爰由本院予以廢棄改判
      如主文第三項所示。
（五）原審就上開預告工資部分，為上訴人乙○○敗訴之判決，
      尚無不合，上訴人乙○○上訴意旨就此部分指摘原判決不
      當，求予廢棄改判，為無理由，應駁回其上訴。
（六）本判決命上訴人台東企銀給付金額未逾一百五十萬元，於
      宣示後即告確定，無假執行必要，上訴人乙○○聲請為假
      執行宣告，於法不合，應予駁回，至於上訴人乙○○敗訴
      部分，其假執行之聲請失所附麗，應併予駁回。
七、本件事證已臻明確，兩造所為其他之主張、陳述並所提之證
    據，經審酌後，認均與本件之結論無礙，爰不一一論列，附
    此敘明。
八、據上論結，本件兩造之上訴均為一部有理由，一部無理由，
    依民事訴訟法第450條、第449條第1項、第79條，判決如主
    文。
中    華    民    國    95    年    4    月    13    日
                        審判長法  官  何方興
                              法  官  王紋瑩
                              法  官  蔡勝雄
以上正本係照原本作成。
本件不得上訴。
                              書記官  陳有信
中    華    民    國    95    年    4    月    13    日


司法院資訊處製作；財團法人民間司法改革基金會備份。
